---
title: "KLABIN S.A. (KLBN11)"
subtitle: "Relatório de Valuation — Análise Institucional"
author: "Pipeline Automatizada | Projeto Klabin"
date: today
format:
  pdf:
    toc: true
    toc-depth: 3
    number-sections: true
    colorlinks: true
    linkcolor: NavyBlue
    urlcolor: NavyBlue
    geometry:
      - top=25mm
      - left=25mm
      - right=25mm
      - bottom=25mm
    fontsize: 11pt
    include-in-header:
      text: |
        \usepackage{booktabs}
        \usepackage{longtable}
        \usepackage{array}
        \usepackage{colortbl}
        \usepackage{xcolor}
        \definecolor{klabinblue}{HTML}{1a2742}
        \definecolor{klabingold}{HTML}{f0b429}
        \usepackage{fancyhdr}
        \pagestyle{fancy}
        \fancyhead[L]{\textcolor{klabinblue}{\small KLABIN S.A. | KLBN11}}
        \fancyhead[R]{\textcolor{klabinblue}{\small Equity Research}}
        \fancyfoot[C]{\textcolor{gray}{\small Este relatório tem caráter informativo. Não constitui recomendação de investimento.}}
        \fancyfoot[R]{\thepage}
execute:
  echo: false
  warning: false
  message: false
---

```{r setup}
#| include: false
library(dplyr)
library(tidyr)
library(readr)
library(ggplot2)
library(scales)
library(knitr)

# Carregar dados
dados <- readRDS("data/dados_completos.rds")
modelo <- readRDS("data/modelo_wacc.rds")
fluxos <- read_csv("data/fluxos_caixa_projetados.csv", show_col_types = FALSE)
resultados <- read_csv("data/resultados_modelo.csv", show_col_types = FALSE)

financeiros <- dados$financeiros
premissas <- dados$premissas
multiplos <- dados$multiplos
pares <- dados$pares

tema_klabin <- theme_minimal(base_size = 11) +
  theme(
    plot.title = element_text(face = "bold", size = 13, color = "#1a2742"),
    plot.subtitle = element_text(color = "#666666", size = 9),
    panel.grid.minor = element_blank(),
    panel.grid.major.x = element_blank(),
    legend.position = "bottom"
  )
```

# Resumo Executivo

A **Klabin S.A.** (KLBN11) é a maior produtora e exportadora de papéis para embalagens do Brasil, com operações verticalizadas da floresta ao produto final. Esta análise atualiza o valuation institucional com dados de mercado de `r format(Sys.Date(), "%B de %Y")`.

::: {layout-ncol=2}

| **Indicador** | **Valor** |
|:---|---:|
| Preço Atual | R\$ `r sprintf("%.2f", modelo$preco_atual)` |
| Preço-Alvo (FCD) | R\$ `r sprintf("%.2f", modelo$preco_alvo)` |
| Upside Potencial | `r sprintf("%.1f%%", modelo$upside * 100)` |
| WACC | `r sprintf("%.2f%%", modelo$wacc * 100)` |
| TIR Implícita | `r sprintf("%.2f%%", modelo$tir * 100)` |

| **Indicador 2025E** | **R\$ bi** |
|:---|---:|
| Receita Líquida | 24,5 |
| EBITDA Ajustado | 8,4 |
| Margem EBITDA | 34,3% |
| Dívida Líquida | 27,0 |
| DL/EBITDA | 3,2x |

:::

\newpage

# Premissas Macroeconômicas (2026)

```{r premissas-table}
premissas_macro <- tibble(
  `Parâmetro` = c("Taxa Selic (Rf)", "Beta KLBN11", "Prêmio de Risco (ERP)",
                  "Country Risk Premium", "Alíquota IR", "Câmbio Projetado",
                  "BHKP (celulose)", "Crescimento PIB Nominal (g)"),
  `Valor` = c(
    sprintf("%.2f%% a.a.", modelo$selic * 100),
    sprintf("%.3f", modelo$beta),
    sprintf("%.1f%%", modelo$premio_risco * 100),
    sprintf("%.1f%%", modelo$crp * 100),
    sprintf("%.0f%%", modelo$tax_rate * 100),
    "R$ 5,80/USD (2025) → R$ 5,50/USD (LP)",
    "US$ 600/t (2025E) → US$ 580/t (LP)",
    sprintf("%.1f%%", modelo$g_perpetuidade * 100)
  ),
  `Fonte` = c("BCB (API SGS)", "Regressão KLBN11 vs Ibovespa",
              "Damodaran / Estimativa", "EMBI+ Brasil",
              "Legislação Brasileira", "Relatório Company Money",
              "Relatório Company Money", "Premissa conservadora")
)

kable(premissas_macro, format = "latex", booktabs = TRUE,
      caption = "Premissas macroeconômicas adotadas") |>
  kableExtra::kable_styling(latex_options = c("hold_position", "striped"),
                            font_size = 10)
```

# Memória de Cálculo — WACC

## Custo de Capital Próprio (Ke) — CAPM

$$K_e = R_f + \beta \times ERP + CRP$$

$$K_e = `r sprintf("%.2f", modelo$selic * 100)`\%% + `r sprintf("%.3f", modelo$beta)` \times `r sprintf("%.1f", modelo$premio_risco * 100)`\%% + `r sprintf("%.1f", modelo$crp * 100)`\%%$$

$$\boxed{K_e = `r sprintf("%.2f", modelo$ke * 100)`\%% \text{ a.a.}}$$

## Custo de Capital de Terceiros (Kd) Pós-Impostos

$$K_d^{\text{pós}} = K_d^{\text{pré}} \times (1 - t) = `r sprintf("%.1f", modelo$kd_pre_tax * 100)`\%% \times (1 - `r sprintf("%.0f", modelo$tax_rate * 100)`\%%)$$

$$\boxed{K_d^{\text{pós}} = `r sprintf("%.2f", modelo$kd_post_tax * 100)`\%% \text{ a.a.}}$$

## WACC Final

$$WACC = \frac{E}{D+E} \times K_e + \frac{D}{D+E} \times K_d^{\text{pós}}$$

$$WACC = `r sprintf("%.0f", modelo$ed_ratio * 100)`\%% \times `r sprintf("%.2f", modelo$ke * 100)`\%% + `r sprintf("%.0f", modelo$de_ratio * 100)`\%% \times `r sprintf("%.2f", modelo$kd_post_tax * 100)`\%%$$

$$\boxed{WACC = `r sprintf("%.2f", modelo$wacc * 100)`\%% \text{ a.a.}}$$

```{r wacc-components}
wacc_tab <- tibble(
  Componente = c("Ke (CAPM)", "Kd pós-IR", "WACC"),
  `Valor (% a.a.)` = c(
    sprintf("%.2f%%", modelo$ke * 100),
    sprintf("%.2f%%", modelo$kd_post_tax * 100),
    sprintf("%.2f%%", modelo$wacc * 100)
  ),
  Peso = c(
    sprintf("%.0f%% (Equity)", modelo$ed_ratio * 100),
    sprintf("%.0f%% (Dívida)", modelo$de_ratio * 100),
    "100%"
  ),
  `Contribuição (p.p.)` = c(
    sprintf("%.2f", modelo$ed_ratio * modelo$ke * 100),
    sprintf("%.2f", modelo$de_ratio * modelo$kd_post_tax * 100),
    sprintf("%.2f", modelo$wacc * 100)
  )
)

kable(wacc_tab, format = "latex", booktabs = TRUE,
      caption = "Decomposição do WACC") |>
  kableExtra::kable_styling(latex_options = c("hold_position", "striped"),
                            font_size = 10)
```

\newpage

# Cálculo da TIR (Taxa Interna de Retorno)

A TIR implícita é a taxa de desconto que iguala o Valor Presente dos fluxos de caixa projetados ao Enterprise Value de mercado atual.

$$EV_{\text{mercado}} = \sum_{t=1}^{9} \frac{FCFF_t}{(1+TIR)^t} + \frac{TV}{(1+TIR)^9}$$

```{r tir-resultado}
tir_tab <- tibble(
  Métrica = c("EV de Mercado", "PV dos FCFFs (a WACC)",
              "PV do Valor Terminal (a WACC)", "EV Calculado (a WACC)",
              "Equity Value", "Preço-Alvo Implícito",
              "TIR Implícita", "Spread TIR − WACC"),
  Valor = c(
    sprintf("R$ %.1f bi", modelo$preco_atual * modelo$n_units + modelo$divida_liquida + modelo$outros_passivos),
    sprintf("R$ %.1f bi", modelo$pv_fcff),
    sprintf("R$ %.1f bi", modelo$vt_descontado),
    sprintf("R$ %.1f bi", modelo$ev_calculado),
    sprintf("R$ %.1f bi", modelo$equity_value),
    sprintf("R$ %.2f", modelo$preco_alvo),
    sprintf("%.2f%% a.a.", modelo$tir * 100),
    sprintf("%.2f p.p.", (modelo$tir - modelo$wacc) * 100)
  )
)

kable(tir_tab, format = "latex", booktabs = TRUE,
      caption = "Resultado do modelo de Fluxo de Caixa Descontado") |>
  kableExtra::kable_styling(latex_options = c("hold_position", "striped"),
                            font_size = 10)
```

# Projeções Financeiras

```{r grafico-receita-ebitda, fig.width=8, fig.height=4}
df_all <- financeiros |>
  select(ano, receita_liquida, ebitda_ajustado) |>
  bind_rows(
    fluxos |> select(ano, receita, ebitda) |>
      rename(receita_liquida = receita, ebitda_ajustado = ebitda)
  ) |>
  pivot_longer(c(receita_liquida, ebitda_ajustado),
               names_to = "indicador", values_to = "valor") |>
  mutate(indicador = ifelse(indicador == "receita_liquida",
                            "Receita Líquida", "EBITDA Ajustado"))

ggplot(df_all, aes(x = ano, y = valor, fill = indicador)) +
  geom_col(position = "dodge", width = 0.6) +
  geom_vline(xintercept = 2025.5, linetype = "dashed", color = "gray50") +
  scale_fill_manual(values = c("Receita Líquida" = "#2563eb",
                                "EBITDA Ajustado" = "#f0b429")) +
  scale_y_continuous(labels = label_number(suffix = " bi", prefix = "R$ ")) +
  labs(title = "Receita Líquida e EBITDA Ajustado",
       subtitle = "Histórico + Projeções | R$ bilhões",
       x = NULL, y = NULL, fill = NULL) +
  tema_klabin
```

```{r grafico-fcff, fig.width=8, fig.height=4}
ggplot(fluxos, aes(x = ano, y = fcff)) +
  geom_col(fill = "#2dd4bf", width = 0.6) +
  geom_line(aes(y = fcff_descontado), color = "#ef4444", linewidth = 1) +
  geom_point(aes(y = fcff_descontado), color = "#ef4444", size = 2) +
  scale_y_continuous(labels = label_number(suffix = " bi", prefix = "R$ ")) +
  labs(title = "Fluxo de Caixa Livre (FCFF) — Projetado",
       subtitle = "Barras: FCFF nominal | Linha: FCFF descontado a WACC",
       x = NULL, y = NULL) +
  tema_klabin
```

```{r tabela-fluxos}
fluxos_fmt <- fluxos |>
  mutate(across(c(receita, ebitda, capex, fcff, fcff_descontado),
                ~sprintf("%.2f", .)),
         margem_ebitda = sprintf("%.1f%%", margem_ebitda * 100))

kable(fluxos_fmt, format = "latex", booktabs = TRUE,
      col.names = c("Ano", "Receita", "EBITDA", "Margem", "CAPEX",
                    "FCFF", "FCFF Desc."),
      caption = "Projeção de Fluxos de Caixa (R\$ bilhões)") |>
  kableExtra::kable_styling(latex_options = c("hold_position", "striped", "scale_down"),
                            font_size = 9)
```

\newpage

# Comparação com Pares

```{r pares-table}
pares_fmt <- pares |>
  mutate(
    market_cap = sprintf("%.1f", market_cap),
    ev_ebitda = sprintf("%.1fx", ev_ebitda),
    pl = sprintf("%.1fx", pl),
    dl_ebitda = sprintf("%.1fx", dl_ebitda)
  )

kable(pares_fmt, format = "latex", booktabs = TRUE,
      col.names = c("Empresa", "Ticker", "Mkt Cap (R$ bi)",
                    "EV/EBITDA", "P/L", "DL/EBITDA", "Rec."),
      caption = "Comparação com pares do setor P\&C") |>
  kableExtra::kable_styling(latex_options = c("hold_position", "striped"),
                            font_size = 10)
```

```{r grafico-pares, fig.width=7, fig.height=3.5}
pares_long <- pares |>
  select(empresa, ev_ebitda, pl) |>
  pivot_longer(-empresa, names_to = "multiplo", values_to = "valor") |>
  mutate(multiplo = ifelse(multiplo == "ev_ebitda", "EV/EBITDA", "P/L"))

ggplot(pares_long, aes(x = reorder(empresa, -valor), y = valor, fill = multiplo)) +
  geom_col(position = "dodge", width = 0.6) +
  scale_fill_manual(values = c("EV/EBITDA" = "#2563eb", "P/L" = "#f0b429")) +
  labs(title = "Múltiplos Comparativos — Pares do Setor",
       x = NULL, y = "Múltiplo (x)", fill = NULL) +
  tema_klabin
```

# Conclusão

Com base no modelo de Fluxo de Caixa Descontado e na análise de múltiplos, o **preço-alvo calculado para KLBN11 é de R\$ `r sprintf("%.2f", modelo$preco_alvo)`**, representando um upside de **`r sprintf("%.1f%%", modelo$upside * 100)`** em relação ao preço atual de R\$ `r sprintf("%.2f", modelo$preco_atual)`.

A **TIR implícita de `r sprintf("%.2f%%", modelo$tir * 100)`** supera o WACC de `r sprintf("%.2f%%", modelo$wacc * 100)`, indicando que a ação negocia com desconto em relação ao seu valor intrínseco pelo modelo de FCD.

---

*Relatório gerado automaticamente em `r format(Sys.time(), "%d/%m/%Y às %H:%M")`. Dados de mercado coletados via API do BCB e Yahoo Finance. Este relatório tem caráter exclusivamente informativo e não constitui recomendação de investimento.*

